福建金門地方法院刑事判決　　　　　　　　　　　　　　九十一年度簡上字第四號
　　上　訴　人
　　即　被　告　甲○○
右上訴人因毀損案件，不服本院連江簡易庭九十年度連簡字第二三號，中華民國九十
年七月二十四日第一審刑事簡易判決（檢察官聲請簡易判決處刑案號：福建金門地方
法院檢察署九十年度連偵字第四四號），提起上訴，本院管轄之第二審合議庭判決如
左：
    主      文
原判決撤銷。
甲○○犯刑法第三百五十四條毀損罪，處罰金參仟元，如易服勞役，以參佰元折算壹
日。
    事　　　實
甲○○與陳金忠（已經判決確定）於民國九十年一月十九日凌晨二時左右，在陳玉蓮
所經營之影星卡拉ＯＫ（位於連江縣南竿鄉馬祖村十五號）店內飲酒消費時，因認為
該店服務人員態度不佳，竟基於毀損之犯意聯絡，共同砸毀Ａ１包廂內價值約新台幣
三百元之啤酒杯五個、公杯二個、小菜盤子二個等物品，致令不堪使用，足以生損害
於陳玉蓮，經陳玉蓮訴請連江縣警察局移送福建金門地方法院檢察署偵查起訴。
    理　　　由
一、認定犯罪事實所憑的證據及理由
（一）被害人陳玉蓮於警員詢問，及檢察官偵訊時之指述。
（二）證人陳傳明於檢察官偵訊時之陳述：我上廁所回來後房間很亂，但出去之前沒
      有這樣凌亂等語。
（三）現場照片三張。
二、上訴人雖以完全不記得當時情形等語抗辯，但由前述被害人及證人的證詞，顯示
    上訴人確有毀損影星卡拉ＯＫ店中杯盤之行為。
三、第一審判決以上訴人即被告犯毀損罪，判處拘役五十日，本院認為：(1)依偵卷第
    十二頁照片所示，茶几僅遭推倒，受輕微損傷，並未達不堪使用之程度。(2)上訴
    人所毀損之物，價值約新台幣三百元，有被害人於警訊時之陳述可證。原審誤認
    上訴人毀損茶几，又未指明被害人受損金額，導致量刑顯有不當。
四、本院審酌：(1)上訴人行為所生危害為財產法益，且價值僅三百元；(2)上訴人行為
    時因飲用酒類，意識不清，控制力薄弱；(3)上訴人犯後態度良好，被害人陳玉蓮
    亦願意與上訴人和解，但因堅持對同案被告陳金忠提出告訴，基於刑事訴訟法第
    二百三十九條前段告訴不可分原則，上訴人因而仍須受追訴等情狀，原判決量刑
    顯然過重；上訴人之上訴雖無理由，但原判決量刑既有前述不當，仍然應該撤銷
    ，並由本院自為判決。
五、依刑事訴訟法第三百六十九條前段，刑法第三百五十四條、第四十二條第二項，
    罰金罰鍰提高標準條例第一條前段、第二條判決如主文。
中　　華　　民　　國　　　九十一　　　年        七    　月　  　三十    日
                                      福建金門地方法院刑事庭
                                          審判長法官  蕭廣政
                                                法官  朱中和
                                                法官  邱蓮華
右正本證明與原本無異。
本判決不得上訴。
中　　華　　民　　國　　  九十一　　　年        七    　月      三十　　日
                                                法院書記官  林仁泰
